# 三年以上的应收帐款

提问人：qjl123123 时间：2011-06-08 22:43:44
本人在一个小型事务所上班，主要是审计执行企业制度的中小企业，对三年以上的应收帐款和其他应收款函证后能取得回函，是否要求企业计提一定比比例的坏帐呢？如企业拒绝计提坏帐，而这个金额有点重大，是否要出保留意见的报告呢？（执行企业会计制度的企业） 另外对三年以上应付帐款，不能函证，企业讲不用支付这种情况如何办呢？

回答人：chenyiwei
取得回函表明对方认可该笔债务的存在性及原始金额计量的准确性，但不能为其价值（可收回金额）提供充分、适当的审计证据，所以这是两回事，不能混为一谈。还应当根据对方还款意愿、财务能力、过去合作历史、目前有无业务往来等等因素综合考虑。 三年以上应付款项，一般只有当债权人已经工商注销（或者作为债权人的自然人已死亡）且没有其他单位或个人承继该债权，或者债权人明确表示放弃债权的情况下，才能转销，这也是如何取证的问题。如果取不到上述证据的，应不能同意核销。